【裁判字號】    99,訴,68
【裁判日期】    990630
【裁判案由】    違反毒品危害防制條例
【裁判全文】
臺灣臺南地方法院刑事判決                99年度訴字第68號
公  訴  人  臺灣臺南地方法院檢察署檢察官
被      告  甲○○
            乙○○
            丙○○
            丁○○
上列被告等因違反毒品危害防制條例案件，經檢察官提起公訴（
98年度偵字第14917號、98年度毒偵字第2315、2316、2320、232
4號），被告等就被訴事實均為有罪之陳述，本院合議庭裁定由
受命法官獨任進行簡式審判程序，判決如下：
    主    文
甲○○施用第一級毒品，累犯，處有期徒刑壹年貳月，扣案毒品
海洛因小包（驗餘淨重共計零點肆捌壹公克）均沒收銷燬；又
施用第二級毒品，累犯，處有期徒刑捌月，扣案毒品安非他命拾
伍小包（總毛重貳拾柒點玖公克）均沒收銷燬，安非他命吸食器
貳組均沒收；又持有第二級毒品，累犯，處有期徒刑肆月，扣案
毒品大麻壹包（驗餘淨重零點玖壹公克）沒收銷燬。應執行有期
徒刑壹年拾月，扣案毒品海洛因小包（驗餘淨重共計零點肆捌
壹公克）、安非他命拾伍小包（總毛重貳拾柒點玖公克）、大麻
壹包（驗餘淨重零點玖壹公克）、K他命貳包（驗餘淨重共計零
點陸陸壹公克）均沒收銷燬，安非他命吸食器貳組均沒收。
乙○○施用第二級毒品，累犯，處有期徒刑壹年。
丙○○施用第一級毒品，處有期徒刑捌月；又施用第二級毒品，
處有期徒刑陸月。應執行有期徒刑壹年。
丁○○施用第二級毒品，處有期徒刑肆月，如易科罰金，以新臺
幣壹仟元折算壹日。扣案安非他命殘渣袋捌個、殘渣罐壹個、削
尖吸管壹支、安非他命吸食器貳組及分裝夾鍊袋拾個均沒收。
    事實及理由
一、本件犯罪事實及證據，除下列更正外，其餘犯罪事實及證據
    均引用起訴書所載（如附件）：
  (一)犯罪事實欄一第十四行：「在不詳地點」應更正並補載為：
    「在高雄縣大社鄉○○村○○路81號，以捲煙之方式」。
  (二)犯罪事實欄一第十六行增載：「以玻璃球燒烤吸食煙霧之方
    式」。
  (三)犯罪事實欄一第十九行：「驗後淨重0.003公克」應更正為
    ：「驗後淨重0.91公克」。
  (四)犯罪事實欄一倒數第四行：「為警查獲」應更正並補載為：
    「為警持搜索票搜索上址，而甲○○於警方尚未察覺其施用
    毒品之犯行時，即就上開施用第二級毒品安非他命之犯行自
    首而接受裁判」。
  (五)犯罪事實欄一倒數第二、三行：「安非他命15小包（總毛重
    23.83公克）」、「K它命5小包（總毛重8.1公克）」應分別
    更正為：「安非他命15小包（總毛重27.9公克）」、「K它
    命2包（驗餘共計淨重0.661公克）、海洛因3小包（驗餘共
    計淨重0.481公克）」。
  (六)犯罪事實欄二增載：「乙○○前因詐欺案件，經臺灣高等法
    院高雄分院以95年度上易字第4號判處有期徒刑2月確定；又
    因竊盜案件，經臺灣高雄地方法院以94年度簡字第4879號判
    處有期徒刑3月確定；復因偽造文書案件，經臺灣高等法院
    高雄分院以94年度上易字第852號判處有期徒刑6月確定。上
    開94年度簡字第4879號、94年度上易字第794號、94年度上
    易字第852號、95年度易字第1128號、95年度上易字第4號及
    96年度易字第635號等6判決，復經臺灣彰化地方法院以96年
    度聲減字第3774號減刑，並分別定應執行刑為有期徒刑8月
    、7月，於97年1月31日縮刑期滿執行完畢」。
  (七)犯罪事實欄二第十三行刪除：「分別」。
  (八)犯罪事實欄二最後一行增載：「以玻璃球燒烤吸食煙霧之方
    式」、「而乙○○於警方尚未察覺其施用毒品之犯行時，即
    就上開施用第二級毒品安非他命之犯行自首而接受裁判」。
  (九)犯罪事實欄三第六行：「92年度訴字第635號判決」應更正
    為：「92年度訴字第348號判決」。
  (十)犯罪事實欄三倒數第三行：「於98年9月17日12時採尿前回
    溯26、96小時內之某時，在不詳地點，施用一、二級毒品海
    洛因、甲基安非他命」應更正為：「於98年9月16日晚上某
    時許，在高雄市前鎮區○○○路349號2樓，以捲煙之方式，
    施用第一級毒品海洛因一次；復於98年9月17日12時採尿前
    回溯96小時內之某時許，在上址，以將安非他命置於錫箔紙
    燒烤之方式，施用第二級毒品安非他命一次」。
  (十一)犯罪事實欄四第五行刪除：「分別」。
  (十二)犯罪事實欄四第九行增載：「以玻璃球燒烤吸食煙霧之方式
    」。
  (十三)犯罪事實欄四倒數第二行：「殘渣罐2個」應更正為：「殘
    渣罐1個」。
  (十四)犯罪事實欄四最後一行增載：「而丁○○於警方尚未察覺其
    施用毒品之犯行時，即就上開施用第二級毒品安非他命之犯
    行自首而接受裁判」。
二、本件檢察官雖就被告甲○○、乙○○、丙○○、丁○○等人
    所涉犯施用或持有毒品之犯行為追加起訴，惟本院審酌被告
    甲○○等四人之前案分別為製造、販賣第一、二級毒品之犯
    行，與本案得為分割審理及判決，且被告等人亦同意本院就
    此部分分別判決，是以本院就追加起訴之部分視為獨立之訴
    而為判決，先予敘明。
三、本件係經被告甲○○、乙○○、丙○○及丁○○於本院當庭
    均表示認罪，而以簡式審判程序加以審理，有本院民國99年
    6月24日準備程序筆錄及審判筆錄附卷足憑，則依據刑事訴
    訟法第二百七十三條之二、第一百五十九條第二項之規定，
    不適用傳聞法則有關限制證據能力之相關規定。
四、論罪科刑：
  (一)按海洛因及安非他命業經分別列入毒品危害防制條例第二條
    第二項第一款、第二款所規定之第一級毒品及第二級毒品，
    禁止非法持有、施打及吸用，毒品危害防制條例第二條第二
    項第一款、第二款分別定有明文。核被告甲○○所為，係犯
    毒品危害防制條例第十條第一項、第二項、第十一條第二項
    之施用第一級毒品、施用第二級毒品、持有第二級毒品罪；
    被告乙○○、丁○○所為，均係犯毒品危害防制條例第十條
    第二項之施用第二級毒品罪；被告丙○○所為，係犯毒品危
    害防制條例第十條第一項、第二項之施用第一級毒品及施用
    第二級毒品罪。被告甲○○、乙○○、丙○○、丁○○四人
    分別持有第一級毒品海洛因、第二級毒品安非他命之低度行
    為，各為其進而施用之高度行為所吸收，均不另論罪。
  (二)被告甲○○、乙○○、丁○○各就其施用第二級毒品安非他
    命之犯行，於警察機關尚未發覺其犯罪前，即分別向警察機
    關自首犯行，而分別接受裁判，業據被告甲○○、乙○○、
    丁○○各於警詢中供述甚詳（分見佳警偵字第0980013249號
    警卷第7頁、第0000000000號警卷第4頁、第0000000000號警
    卷第33頁），均為對未發覺之犯罪自首而接受裁判，爰依刑
    法第六十二條前段各減輕其刑。
  (三)又被告甲○○有如起訴書犯罪事實欄一所示之科刑及執行紀
    錄，於97年1月7日執行完畢，此有臺灣高等法院被告前案紀
    錄表一份在卷可按，其於有期徒刑執行完畢後五年內故意再
    犯本件有期徒刑以上之刑之本罪，為累犯，均應依刑法第四
    十七條第一項之規定，加重其刑，並依刑法第七十一條第一
    項之規定，就施用第二級毒品罪先加後減之；被告乙○○有
    如上開所載之科刑及執行記錄，於97年1月31日執行完畢，
    此有臺灣高等法院被告前案紀錄表一份在卷可按，其於有期
    徒刑執行完畢後五年內故意再犯本件有期徒刑以上之刑之本
    罪，為累犯，應依刑法第四十七條第一項之規定，加重其刑
    ，並依刑法第七十一條第一項之規定，先加後減之。
  (四)被告甲○○所犯三罪，即施用第一級毒品罪、施用第二級毒
    品罪及持有第二級毒品罪，犯意各別，構成要件不同，應分
    論併罰；被告丙○○所犯二罪，即施用第一級毒品罪及施用
    第二級毒品罪，犯意各別，構成要件不同，應分論併罰。
  (五)爰審酌被告甲○○、乙○○、丙○○及丁○○均有多次施用
    毒品之前科，而再犯本件之素行、犯罪動機、目的、手段及
    生活狀況，並渠等四人犯罪後坦承犯行，態度良好，暨檢察
    官各就被告甲○○分別求處有期徒刑1年2月、8月、4月，就
    被告乙○○求處有期徒刑1年，就被告丙○○分別求處有期
    徒刑8月、6月，就被告丁○○求處有期徒刑4月等一切情狀
    ，各量處如主文所示之刑，並就被告甲○○、丙○○分別定
    其應執行刑，併就被告丁○○部分諭知如易科罰金之折算標
    準，以資懲儆。
五、扣案第一級毒品海洛因共3小包（驗餘淨重分別為0.013公克
    、0公克、0.468公克，共計淨重0.481公克）、第二級毒品
    安非他命15小包（總毛重27.9公克）、第二級毒品大麻1包
    （驗餘淨重0.91公克）及第三級毒品K它命2包（驗餘淨重分
    別為0.342公克、0.319公克，共計淨重0.661公克），各屬
    毒品危害防制條例第二條第二項第一款、第二款、第三款所
    分列之第一級毒品、第二級毒品及第三級毒品，此有高雄市
    立凱旋醫院濫用藥物成品檢驗鑑定書、毒品初步檢驗報告單
    各一紙在卷可稽（分見98年度毒偵字第2324號卷第17頁、佳
    警偵字第0980013249號警卷第47頁），不論屬於被告甲○○
    與否，均應依毒品危害防制條例第十八條第一項前段宣告沒
    收銷燬之。安非他命吸食器2組係被告甲○○所有，且供犯
    施用第二級毒品罪所用之物，業據被告甲○○供承在卷，應
    依刑法第三十八條第一項第二款宣告沒收。安非他命殘渣袋
    8個、殘渣罐1個、削尖吸管1支、安非他命吸食器2組及分裝
    夾鍊袋10個，均係被告丁○○所有，且供犯施用第二級毒品
    罪所用之物，業據被告丁○○供承在卷，應依刑法第三十八
    條第一項第二款宣告沒收。至於藥鏟3支及電子磅秤1個雖係
    被告甲○○所有，惟非供犯本件施用第一級、第二級毒品罪
    所用之物，亦無其他證據可資證明，且非屬違禁物，爰不予
    以沒收。
據上論斷，應依刑事訴訟法第二百七十三條之一第一項、第二百
九十九條第一項前段、第三百十條之二、第四百五十四條第二項
，毒品危害防制條例第十條第一項、第二項、第十一條第二項、
第十八條第一項前段，刑法第十一條前段、第四十七條第一項、
第五十一條第五款、第四十一條第一項前段、第六十二條前段、
第三十八條第一項第二款，判決如主文。
本案經檢察官孫昱琦到庭執行職務。
中    華    民    國    99    年    6     月    30    日
                  刑事第十三庭  法  官  徐文瑞
以上正本證明與原本無異。
如不服本判決應於收受本判決後10日內向本院提出上訴書狀，並
應敘述具體理由。其未敘述上訴理由者，應於上訴期間屆滿後20
日內向本院補提理由書狀（均須按他造當事人之人數附繕本）「
切勿逕送上級法院」。
                                書記官  何小玉
中    華    民    國    99    年    6     月    30    日
附錄法條：
毒品危害防制條例第10條
施用第一級毒品者，處六月以上五年以下有期徒刑。
施用第二級毒品者，處三年以下有期徒刑。
毒品危害防制條例第11條
持有第一級毒品者，處 3 年以下有期徒刑、拘役或新臺幣 5 萬
元以下罰金。
持有第二級毒品者，處 2 年以下有期徒刑、拘役或新臺幣 3 萬
元以下罰金。
持有專供製造或施用第一、二級毒品之器具者，處 1 年以下有期
徒刑、拘役或新臺幣 1 萬元以下罰金。
持有毒品達一定數量者，加重其刑至二分之一，其標準由行政院
定之。

司法院資訊處製作；財團法人民間司法改革基金會備份。
